臺灣屏東地方法院交通事件裁定　　　　　　　　　　　九十三年度交聲字第二五號
　　受處分人　　甲○○
　　即異議人
右列受處分人因違反道路交通管理處罰條例案件，對於交通部公路總局高雄區監理所
屏東監理站九十三年二月二十三日所為之處分（屏監違字第裁八二─Ｚ000000
00號），聲明異議，本院裁定如左：
    主  文
異議駁回。
    理  由
一、按汽車行駛於高速公路或設站管制之道路，而不遵管制之規定者，處汽車駕駛人
    新臺幣三千元以上六千元以下罰鍰；汽車駕駛人有第三十三條之情形者，除依原
    條款處罰鍰外，並予記違規點數一點，道路交通管理處罰條例第三十三條第一項
    、第六十三條第一項分別定有明文。
二、本件異議人於民國九十二年十二月二十九日六時二十七分許，駕駛車牌號碼ＷＨ
    ─六三九七號自小客車行經國道三號高速公路北上二六一公里處時，明知該路段
    速限為一百一十公里，竟以時速一百四十三公里之高速超速行駛，適由內政部警
    政署國道公路警察局第四警察隊警員宋飛虎，持經國外出廠鑑測合格並由臺灣臺
    北地方法院認證之雷射槍測速器，以定點、單向方式施測，待鎖定異議人超速車
    輛後即予以攔查，認異議人違反道路交通管理處罰條例第三十三條第一項之規定
    ，逕行製單舉發。
三、異議意旨略以：伊謹慎駕駛，並無超速之行為；且當時行車流量大，其間車輛穿
    梭，自有誤判之可能；又一駕駛之自小客車車齡老舊，無法高速行駛，況本件亦
    無具體證據佐證，不能認定有何違規事項，為此聲明異議。
四、經查：
（一）異議人於上述時地違規超速行駛國道一節，業據證人即舉發警員宋飛虎於本院
      審理時證述：「當時是在國道三號二六一公里處，我們使用雷射測速槍，測得
      甲○○車速為一四三公里，測距在三、四百公尺，該處的限速為一一○，我們
      測到以後，才攔下異議人。」、「異議人否認超速的人是他，我們當時有給他
      看雷射測速計，他說不可能那麼快，拒絕在舉發單上簽名，並辯稱前方有車，
      但前方並無其他車，只有他一部車，所以我們只有對異議人的車輛實施測速。
      」等語，並有內政部警政署國道公路警察局舉發違反道路交通管理事件通知單
      一紙附卷可稽，足認以證人宋飛虎之專業及經驗，本件勤務之執行並無疏失或
      誤判可言，其上所證，應屬可採。
（二）又本件違規係由合法科學儀器採證舉發，雖無採證照片，惟照相僅屬證明方法
      之一，非謂無照相採證即不得舉發，警員據此予以舉發，自無不當。且警員對
      其親睹之違規事實掣單舉發，就其事實之證明，亦為證人，如無具體事證足證
      其有偏頗或失實之虞，當難恣意否定其舉發之真正，況其舉發行為兼有公務員
      基於職務上權力，依法就特定之具體事件所為具公法上效果之單方行政行為之
      性質，基於公務員為公法上行為具有公信力之原則，該行政處分當可被推定為
      真正，其處分所憑之事實認定亦應為推定正確效力所及。本此公信原則，乃立
      法者賦予行政機關制定違反道路交通事件統一裁罰標準及處理細則，使執勤警
      員得當機處分以維護交通秩序、安全之行政目的，反之，若謂公務員一切行政
      行為均需預留證據以證其實，則國家行政勢必窒礙難行，據此，刑事訴訟法就
      犯罪證據有關之規定中，與屬行政秩序罰之交通違規裁罰本旨不合之部分，自
      不在準用之列。
（三）本件異議人雖以超速違規未有具體證據為據，質疑員警執法有誤，然卻未能提
      出任何可供調查之證據以實其說，則本院既無證據足證舉發警員有捏造事實違
      法取締之情事，執勤警員本其維護交通秩序、安全職責所為之舉發，自應受到
      合法、正確之推定，異議人片面主張舉發有誤，自屬無據，原處分機關依據前
      述規定，裁處新台幣三千元，並記違規點數一點，核無不當，本件異議為無理
      由，應予駁回。
五、據上論斷，應依道路交通案件處理辦法第十九條，裁定如主文。
中      華      民      國      九十三      年    五    月    二十八    日
                              臺灣屏東地方法院交通法庭
                                  法  官   楊文廣
右正本證明與原本無異。
如不服本裁定應於收受送達後五日內向本院提出抗告書狀敘述抗告之理由抗告於台灣
高等法院高雄分院。
                                  書記官   陳月珍
中      華      民      國      九十三      年    五    月    三十一    日
